【裁判字號】    88,上訴,1756
【裁判日期】    890120
【裁判案由】    違反藥事法
【裁判全文】
臺灣高等法院高雄分院刑事判決          八十八年度上訴字第一七五六號
    上  訴  人
    即  被  告  乙○○
右上訴人因違反藥事法案件，不服臺灣屏東地方法院八十八年度訴字第五一０號中華
民國八十八年十月二十九日第一審判決（起訴案號：臺灣屏東地方法院檢察署八十八
年度偵字第五三一八號），提起上訴，本院判決如左：
      主      文
上訴駁回。
      事      實
一、乙○○曾於民國八十二年間因違反槍砲彈藥刀械管制條例案件，經本院判處有期
    徒刑一年四月，於八十五年一月八日執行完畢，仍不知悔悟，其係屏東市○○路
    三九八號寶康藥局負責人，明知未經核准擅自輸入之藥品不得持以販賣，竟意圖
    營利，基於販賣之概括犯意，自八十八年五月上旬某日起，先後在其經營之寶康
    藥局，非法販售其向不詳姓名人購得俗稱之：ＬＯＳＥＣ（樂酸克，每瓶以新台
    幣（下同）七百元販入，以八百五十元賣出）、ＺＯＶＩＲＡＸ（樂威樂，每盒
    以一千一百元販入，以一千三百元賣出）、ＡＤＡＬＡＴ（冠達悅，每盒以三百
    元販入，以三百五十元賣出）、ＺＯＶＩＲＡＸＣＲＥＡＭ（樂威樂藥膏，每盒
    以三百五十元販入，以四百元賣出）、ＺＡＮＴＡＣ（善胃得，每片以三百五十
    元販入，以四百元賣出）、ＦＬＵＣＯＲＴＦ片（膚潤康，每支以九十元販入，
    以一百元賣出）、萬靈膏（每瓶以六十元販入，以七十元賣出）、青草油（每瓶
    以七十元販入，以九十元賣出）、桂林西瓜霜（每盒以二十五元販入，以三十元
    賣出）、五塔標行氣散（每罐以五十五元販入，以七十元賣出），嗣於八十八年
    七月二十六日上午十一時五十分許，為警在上址所查獲，並扣得ＬＯＳＥＣ（樂
    酸克二瓶）、ＺＯＶＩＲＡＸ（樂威樂二盒）、ＡＤＡＬＡＴ（冠達悅二盒）、
    ＺＯＶＩＲＡＸＣＲＥＡＭ（樂威樂藥膏二盒）、ＺＡＮＴＡＣ（善胃得十片）
    、ＦＬＵＣＯＲＴＦ（膚潤康八盒）、萬靈膏（四瓶）、青草油（二瓶）、桂林
    西瓜霜（十四瓶）、五塔標行氣散（二盒）等藥品。
二、案經屏東縣警察局屏東分局報請台灣屏東地方法院檢察署檢察官偵查起訴。
      理      由
一、訊之上訴人即被告固不諱言意圖營利而購入上開藥品，惟矢口否認有何違反藥事
    法之行為，辯稱：上開藥品在各藥局都可以買到，伊不知道係禁止販售之藥品，
    且伊均未賣出，因此伊之行為，並無違法之處云云。
二、經查：被告乙○○於警訊中即自承：知道販售該藥品係違法等語（警卷第五頁反
    面），且被告係藥局負責人，以賣藥為業，當有一般之醫藥常識，豈會不知道上
    開藥品係禁止販售之禁藥，參以其將藥品藏於櫃台後抽屜內，顯為避免查緝之舉
    ，益見其明知上開藥品係查禁列管之禁藥無疑。次查：被告於警訊中已自承該藥
    係賣給不特定之人，上開藥品放置於櫃台後抽屜內，有在販賣給客人等語（警訊
    第四、五頁），於偵查中亦稱有陸續賣出等語（偵查卷第四頁反面），況因為客
    人需求量較大，而且販賣這些藥品利益較好等情，已據被告於警訊時供認無誤，
    因此其辯稱五月買進後遲至查獲止，均未售出等語，不足採信。（三）、綜上所
    述，被告所辯，顯為避重就輕之詞，應不足採，此外，復有樂酸丸、樂威樂、冠
    達悅、樂威樂藥藥膏、善胃得、膚潤康、萬靈膏、青草油、桂林油、桂林西霜、
    五塔標行氣散等藥品扣案可資佐證，事證明確，其犯行應堪認定。
三、查扣案之藥品係屬未經中央衛生主管機關核准擅自輸入之禁藥，被告竟持之以販
    賣，故核其所為係犯藥事法第八十三條第一項之非法販賣禁藥罪，被告先後多次
    犯行，時間緊接、手法相同，顯係基於概括之犯意而為之，為連續犯，應論以一
    罪，並加重其刑，又被告曾於八十二年間因違反槍砲彈藥刀械管制條例案件，經
    本院判處有期徒刑一年四月，於八十五年一月八日執行完畢，此有台灣屏東地方
    法院檢察署刑案資料查註表可參，其五年以內又犯有期徒刑之本罪為累犯，應加
    重其刑，其有二種刑之加重事由時，應遞加重之。原審基於上述見解，適用藥事
    法第八十三條第一項、刑法第十一條前段、第五十六條、第四十七條之規定審酌
    被告素行、犯罪動機、目的、手段、所生危害及其犯後態度等一切情狀，量處有
    期徒刑五月示儆。扣案之ＬＯＳＥＣ（樂酸克二瓶）、ＺＯＶＩＲＡＸ（樂威樂
    二盒）、ＡＤＡＬＡＴ（冠達悅二盒）、ＺＯＶＩＲＡＸＣＲＥＡＭ（樂威樂藥
    膏二盒）、ＺＡＮＴＡＣ（善胃得十片）、ＦＬＵＣＯＲＴＦ（膚潤康八盒）、
    萬靈膏（四瓶）、青草油（二瓶）、桂林西瓜霜（十四瓶）、五塔標行氣散（二
    盒）等藥品，認係被告所有供犯罪之物，依刑法第三十八條第一項第二款之規定
    宣告沒收。至公訴人另以被告在上址有販賣ＸＥＮＩＣＡＬ（讓你酷）之禁藥，
    認其犯有藥事法第八十三條第一項之非法販賣禁藥罪嫌部分。以訊之被告堅決否
    認有上開犯行，辯稱：該藥係供自己服用減肥之用，非持之以供販賣等語。經查
    被告自警訊、偵查及至歷次審理時均指稱該藥係為供自己服用減肥之用，而被告
    身體肥胖，是其供稱要供自己服用減肥，並非無據，且被告既自承其餘藥品係為
    供販賣之用，顯無對此部分巧飾之必要，是其所辯，應屬可採，尚乏證據足以證
    明被告有販賣ＸＥＮＩＣＡＬ（讓你酷）禁藥之犯行，因公訴人認被告此部分與
    前開論罪科刑部分具有裁判上一罪關係，明不另為無罪之諭知，該ＸＥＮＩＣ
    ＡＬ（讓你酷）藥品亦無庸沒收之理由，認事用法量刑，均無不洽，被告上訴意
    旨，仍執陳詞指摘原判決不當，非有理由，應予駁回。
四、據上論結，應依刑事訴訟法第三百六十八條，判決如主文。
本案經檢察官劉翼謀到庭執行職務。
中    華    民    國     八十九     年       一       月     二十       日
                              臺灣高等法院高雄分院刑事第四庭
                                  審判長法官  莊  鎮
                                        法官  陳啟造
                                     法官  蕭權閔
右甲本證明與原本無異。
如不服本判決，應於判決送達後十日內向本院提出上訴狀，其未述理由者並應於提
出上訴狀後十日內向本院補提理由書（應附繕本)。
                                      書記官  陳慧珍
中    華    民    國     八十九     年       一       月     二十四     日
附錄：本判決論罪科刑法條：
藥事法第八十三條第一項
明知為偽藥或禁藥，而販賣、供應、調劑、運送、寄藏、牙保、轉讓或意圖販賣而陳
列者，處五年以下有期徒刑，得併科新臺幣十萬元以下罰金。
                                                                        Ａ


司法院資訊處製作；財團法人民間司法改革基金會備份。
